【裁判字號】    99,易,268
【裁判日期】    990401
【裁判案由】    竊盜
【裁判全文】
臺灣臺南地方法院刑事判決              99年度易字第268號
公  訴  人  臺灣臺南地方法院檢察署檢察官
被      告  甲○○
上列被告因竊盜案件，經檢察官提起公訴（九十九年度偵字第一
一八０、一一八一號），被告於本院審理時，為有罪之陳述，經
本院裁定以簡式審判程序審理，並判決如下：
    主  文
甲○○共同毀壞門扇於夜間侵入住宅竊盜，累犯，處有期徒刑壹
年肆月；又共同攜帶兇器毀壞門扇於夜間侵入住宅竊盜，累犯，
處有期徒刑拾月，螺絲起子壹支沒收，應執行有期徒刑貳年，螺
絲起子壹支沒收。
    事  實
一、甲○○前因竊盜案件，經臺灣士林地方法院以八十五年度訴
    字第四二二號判處有期徒刑十月，並經臺灣高等法院以八十
    五年度上易字第三七五０號判決上訴駁回確定，復因竊盜、
    轉讓禁藥案件，經臺灣臺北地方法院八十六年度訴字第一五
    一號分別判處有期徒刑一年十月、五月，定應執行刑為有期
    徒刑二年二月確定，上揭二案併同其之前所餘之殘刑二年七
    月八日合併執行，於民國八十八年十一月十日假釋出監，尚
    餘殘刑二年五月二日。其於假釋期間內，復因竊盜案件，先
    後經臺灣桃園地方法院以八十九年度訴字第二０二號、九十
    年度易字第一二七六號、九十年度易字第一七九四號分別判
    處有期徒刑一年二月、一年三月、五月確定，該三案連同上
    揭殘刑二年五月二日合併執行，於九十五年七月十八日假釋
    出監，於九十五年十月十九日假釋期滿未經撤銷假釋，所餘
    刑期以已執行論而執行完畢。詎其仍不知悔改，復與綽號「
    阿發」之已成年不詳姓名男子共同意圖為自己不法之所有，
    於九十八年三月六日凌晨三時六分許，共乘車牌號碼ＪＲ─
    五九九八號小客車，前往臺北縣樹林市○○街○段二四九號
    林宏義住處（林宏義於該住處一樓經營「專業檳榔攤」），
    由甲○○負責在車上把風，「阿發」則以不詳之方式毀壞該
    住處一樓鐵捲門後，侵入竊取林宏義置於其內之現金新臺幣
    （下同）六萬元、行動電話一支、數位相機一臺、手提包三
    只（內有林宏義所有之身分證、健保卡、存摺、提款卡、印
    章、汽機車駕駛執照、行車執照等物）、香菸十四條及鐵櫃
    抽屜一個等物得手。甲○○又另行起意，與邱奕煌共同意圖
    為自己不法之所有，於九十八年六月十七日凌晨三時許，共
    乘車牌號碼ＧＸ─七九九七號小客車，前往臺北縣瑞芳鎮○
    ○○路九六號林其鋒住處（林其鋒於該住處一樓經營「世一
    機車行」），由邱奕煌負責在車上把風，甲○○持其所有客
    觀上具危險性、足供兇器使用之螺絲起子一支，毀壞一樓鐵
    門後，侵入竊取林其鋒所有現金約一千零八十元得手。
二、案經林宏義告訴由臺北縣政府警察局樹林分局移送臺灣板橋
    地方法院檢察署，報請臺灣高等法院檢察署核定移轉臺灣基
    隆地方法院檢察署，及甲○○就竊取林其鋒之現金，自首由
    基隆市警察局第二分局移送臺灣基隆地方法院檢察署，再報
    請臺灣高等法院檢察署核定移轉臺灣臺南地方法院檢察署檢
    察官偵查起訴。
    理  由
一、本件係經被告於準備程序為有罪之表示，而經本院裁定以簡
    式審判程序加以審理，依刑事訴訟法第二百七十三條之二、
    第一百五十九條第二項之規定，不適用傳聞法則有關限制證
    據能力之相關規定，合先敘明。
二、上揭犯罪事實，業據被告供認不諱，核與共犯邱奕煌所供述
    情節，及被害人林宏義、林其鋒所指陳情節相符，並有扣押
    物品目錄表、贓物認領保管單、監視錄影翻拍照片、車籍資
    料等附卷可稽，事證明確，是被告犯行堪予認定。
三、核被告所為上開竊取林宏義之財物犯行，係犯刑法第三百二
    十一條第一項第一、二款之毀壞門扇於夜間侵入住宅竊盜罪
    ；所為上揭竊取林其鋒之現金犯行，係犯刑法第三百二十一
    條第一項第一、二、三款之攜帶兇器毀壞門扇於夜間侵入住
    宅竊盜罪。被告與綽號「阿發」之男子就竊取林宏義之財物
    犯行，被告與邱奕煌就竊取林其鋒之現金犯行，有犯意之聯
    絡及行為之分擔，均屬共同正犯。被告所為二次犯行，時間
    不同，犯意各別，應分論併罰。查被告有事實欄所載前科，
    並於上開日期執行完畢，業據被告供陳甚明，且有臺灣高等
    法院前案紀錄表附卷可憑。被告於上揭有期徒刑執行完畢後
    ，在五年以內故意再犯本件有期徒刑以上之罪，為累犯，應
    依刑法第四十七條第一項規定加重其刑。被告就竊取林其鋒
    之現金犯行，於未被發覺前自首而受裁判，業據被告供述明
    確，並經基隆巿警察局第二分局於偵辦被告與邱奕煌等竊盜
    案偵查情形報告書載述甚詳，且有警詢筆錄在卷可稽，乃依
    刑法第六十二條前段，減輕其刑。爰審酌被告有多次竊盜前
    科、犯本罪之動機、手段、所生危害，及犯罪後態度等一切
    情狀，分別量處如主文所示之刑（就先後竊取林宏義之財物
    、林其鋒之現金，依序分別量處有期徒刑一年四月、十月）
    ，並定其應執行刑，以資懲儆。被告竊取林其鋒之現金所用
    上開螺絲起子一支，係其所有，供犯罪所用之物，依刑法第
    三十八條第一項第二款之規定宣告沒收。
據上論斷，應依刑事訴訟法第二百七十三條之一第一項、第二百
九十九條第一項前段，刑法第二十八條、第三百二十一條第一項
第一、二、三款、第四十七條第一項、第六十二條前段、第五十
一條第五款、第三十八條第一項第二款，判決如主文。
本案經檢察官乙○○到庭執行職務
中    華    民    國      99    年    4    月    1    日
                  刑事庭  法  官  吳三龍
以上正本證明與原本無異。
如不服本判決應於收受本判決後10日內向本院提出上訴書狀，並
應敘述具體理由。其未敘述上訴理由者，應於上訴期間屆滿後20
日內向本院補提理由書狀（均須按他造當事人之人數附繕本）「
切勿逕送上級法院」。
                          書記官  杜孟珍
中    華    民    國      99    年    4    月    1    日
附錄法條：
中華民國刑法第321條
（加重竊盜罪）
犯竊盜罪而有左列情形之一者，處 6 月以上、 5 年以下有期徒
刑：
一、於夜間侵入住宅或有人居住之建築物、船艦或隱匿其內而犯
    之者。
二、毀越門扇、牆垣或其他安全設備而犯之者。
三、攜帶兇器而犯之者。
四、結夥三人以上而犯之者。
五、乘火災、水災或其他災害之際而犯之者。
六、在車站或埠頭而犯之者。
前項之未遂犯罰之。

司法院資訊處製作；財團法人民間司法改革基金會備份。
